臺灣高等法院刑事判決
110年度上易字第12號
上  訴  人  
即  被  告  張哲雄  





上列上訴人因竊盜案件，不服臺灣士林地方法院109年度審易字
第1416號，中華民國109年10月5日第一審判決（起訴案號：臺灣
士林地方檢察署109年度偵字第9482號），提起上訴，本院判決
如下：
    主  文
上訴駁回。               
    事實及理由
一、經本院審理結果，認第一審以上訴人即被告張哲雄共同犯刑
    法第321條第2項、第1項第3款攜帶兇器竊盜未遂罪，依刑法
    第25條第2 項減輕其刑，被告為累犯，衡酌司法院釋字第77
    5號釋釋意旨不予加重其最低本刑；審酌被告有多項前科，
    素行不端，正值青壯，不思以正道取財而為本件竊盜犯行，
    破壞社會秩序及他人財產安全，惟念及犯後坦承犯行，態度
    尚可，兼衡犯行尚屬未遂，危害程度較輕，犯罪之角色及參
    與程度，暨其犯罪動機、目的、手段、智識程度、經濟及生
    活狀況等一切情狀，量處有期徒刑5月，並諭知易科罰金之
    折算標準，另說明扣案扳手、老虎鉗、撬棍各1 支均為被告
    與共犯鄭嘉聖（上訴不合法，業經駁回上訴確定）所有供犯
    罪所用之物，依刑法第38條第2 項規定宣告沒收。經核認事
    用法均無違誤，量刑亦屬允當，應予維持，並引用第一審判
    決書記載之事實、證據及理由（如附件）。
二、被告上訴意旨略以：原判決量處有期徒刑5月，殊嫌過重，
    請審酌被告於原審坦承犯行，又係未遂，未造成危害，雖有
    前案紀錄，但有固定工作，家中有高齡母親，為家中經濟支
    柱，原審未採為量刑依據，請撤銷原判決，更為較輕之刑云
    云。
三、惟刑之量定，屬為裁判之法院得依職權裁量之事項，苟其量
    刑已以行為人之責任為基礎，並斟酌刑法第57條各款所列情
    狀，在法定刑度內，酌量科刑，無顯然失當或違反公平、比
    例及罪刑相當原則，亦無偏執一端，致明顯失出失入情形，
    即不得指為違法。本件原判決已具體審酌包含上訴意旨所指
    犯罪未遂、未造成實害、犯後坦承犯行等關於刑法第57條科
    刑等一切情狀，在罪責原則下適正行使其量刑之裁量權，所
    量處之刑客觀上並未逾越法定刑度，亦與罪刑相當原則無悖
    ，難認有逾越法律所規定之範圍，或濫用其裁量權限之違法
    情形。上訴意旨漫事指摘量刑過重，自無可採。被告於本院
    審理翻異前詞，改稱：「我們去摘竹筍，聽到人的聲音要離
    開了，我們兩個人笨笨的，就下去，有看到工具及被人拆解
    的冷氣，後來有人過來問我們在做什麼？我們雙手沒有拿東
    西，竟然問我們在做什麼，若我是竊賊，有看到人，我就趕
    緊跑了，我不可能呆呆站在那裡，後來他就叫我們走，因為
    我們的飲料是放在山上，我們就往山上跑，拿著我們的筍子
    等物就走了，之後我們還要回去拿飲料，我就知道他一定拿
    著飲料去報案驗DNA，我們有說這不是我們做的，若是我們
    做，我們承認沒有關係，因為不是我們做的，所以請他不要
    報警。這件算我們倒楣，我們兩個有進去，但不能因為該處
    被破壞的東西不見了，就認定是我們做的...」等語（見本
    院卷第188頁），否認本件犯行。惟被告上開供述，已與證
    人郭春旺於警詢時陳稱其於案發當時巡視青山醫院，發現被
    告與共犯鄭嘉聖拆解冷氣主機及拔取銅線，其上前制止，該
    兩名竊嫌稱：「好啦，不要這樣啦!」「拜託啦!不要叫警察
    啦，我們以後不會再來了」等語（見9482號偵卷第10頁）不
    合，亦與被告於偵訊時供稱：「那天是去那邊挖竹筍，我沒
    有拆冷氣只是在那邊看。我們進去之後有看到已經有人把冷
    氣拆了一部分，我們看到地上有工具，所以就拿著那些工具
    繼續拆另外一小部分」（見9482號偵卷第115頁），已坦承
    有持扣案工具拆解冷氣之供述有異，更與被告於原審供稱：
    「我承認犯罪」不同（見原審卷第102、103頁），其事後否
    認犯行，核屬卸責之詞，不足採信。被告上訴爭執量刑並否
    認犯罪，俱無理由，應予駁回。
據上論結，應依刑事訴訟法第373條、第368條，判決如主文。
本案經檢察官吳昭瑩提起公訴，檢察官戴文亮到庭執行職務。
中　　華　　民　　國　　110 　年　　3 　　月　　25　　日
                  刑事第十四庭  審判長法　官  黃斯偉
                                      法　官  許泰誠
                                      法　官  程克琳
以上正本證明與原本無異。
不得上訴。
                                      書記官  江采廷
中　　華　　民　　國　　110 　年　　3 　　月　　26　　日
附錄：本案論罪科刑法條全文
中華民國刑法第321條
犯前條第1項、第2項之罪而有下列情形之一者，處6月以上5年以
下有期徒刑，得併科50萬元以下罰金：
一、侵入住宅或有人居住之建築物、船艦或隱匿其內而犯之。
二、毀越門窗、牆垣或其他安全設備而犯之。
三、攜帶兇器而犯之。
四、結夥三人以上而犯之。
五、乘火災、水災或其他災害之際而犯之。
六、在車站、港埠、航空站或其他供水、陸、空公眾運輸之舟、
    車、航空機內而犯之。
前項之未遂犯罰之。
附件: